【裁判字號】    90,交上易,154
【裁判日期】    900629
【裁判案由】    過失傷害
【裁判全文】
臺灣高等法院高雄分院刑事判決          九十年度交上易字第一五四號
    上  訴  人  台灣屏東地方法院檢察署檢察官
    上  訴  人
    即  被  告  甲○○
右上訴人因被告過失傷害案件，不服臺灣屏東地方法院九十年度交易字第一四號中華
民國九十年四月廿五日第一審判決（起訴案號：臺灣屏東地方法院檢察署八十九年度
偵字第六九０二號），提起上訴，本院判決如左：
      主      文
原判決撤銷。
甲○○從事業務之人，因業務上之過失傷害人致重傷，處有期徒刑肆月，如易科罰金
以參佰元折算一日。
      事      實
一、甲○○平日以開小貨車載送氧氣鋼瓶為業，駕駛小貨車為其附隨之業務，於民國
    八十九年十月廿日下午五時五十分許，駕駛車號ＷＯ--四五一一號小貨車沿屏東
    縣里港鄉○○路往該鄉鐵店村方向行駛，駛至該路三段里港白蝦場附近路邊停車
    尋友，未遇友人乃駕車欲往屏東市方向行駛時，本應注意狹路不得迴車，且臨時
    停車應依車輛順行方向緊靠道路右側，而依當時狀況，又無不能注意之情事，竟
   未注意上開路段路狹不足迴車，而逕自路邊停車位置迴轉，於車行至該路中心線
    附近時，始發現該路段寬度不夠，遂將車橫停在道路中心線附近另行判斷迴轉與
    否，適洪光丙駕駛車號ＯＰＵ--六五三號重型機車沿永豐路往鐵店村方向駛至，
    亦疏未注意車前狀況，而撞及甲○○所駕駛小貨車左後輪處，洪光丙因致受有腦
    鈍挫傷、顱內出血、第二頸椎骨折及右胸鈍挫傷等難治之重傷害。甲○○肇事後
    ，於未經有偵查權限之機關或公務員發覺為其犯罪前，向到場處理本件車禍之員
    警自首陳丙其為肇事者，並接受裁判。
二、案經洪光丙配偶乙○○訴由屏東縣警察局里港分局報告臺灣屏東地方法院檢察署
    檢察官偵查起訴。
    理  由
一、右揭事實，業據被告甲○○於警、偵及本院審理時坦承不諱，核與告訴人乙○○
    指訴之情節相符，復有通路交通事故調查報告表暨所附事故現場圖及相場相片六
    幀在卷可證。而被害人洪光丙確因本件車禍受有腦鈍挫傷、顱內出血、第二頸椎
    骨折及右胸鈍挫傷等難治之重傷害，有診斷證丙書二紙在卷可證。
二、按狹路不得迴車；臨時停車應依車輛順行方向緊靠道路右側，道路交通安全規則
    第一百零六條第一款、第一百十一條第四款分別定有丙文。被告於右揭時地駕車
    本應注意上開規定，且依當時情況，又無不能注意之情事，乃竟疏於注意，逕自
    上揭狹路迴車，迨發現無法迴轉時，復臨時停於上揭路段中央而肇車禍，致被害
    人洪光丙受有上揭重傷害，其有過失，基為丙顯。而被害人洪光丙因本件車禍受
    傷，與被告之過失行為間並有相當因果關係。雖被害人洪光丙駕乘機車未注意車
    前狀況，亦稍有過失，但肇事主因在被告，是本件事證丙確，被告過失傷害人致
    重傷之犯行已堪認定。
三、查被告平日以駕駛小貨車載送氧氣鋼瓶為業，為其所自承，是其係以駕駛小貨車
    為附隨業務之人，其因駕駛小貨車過失傷害人致重傷，核其所為，係犯刑法第二
    百八十四條第二項後段之業務過失傷害人致重傷罪，被告於肇事後犯罪未被發覺
    前，向警方報案坦承肇事，業經其供丙在卷，核與證人即到場處理之警員陳丙瑞
    證述之情節相符，被告對於未經發覺之犯罪自首而受裁判，應依刑法第六十二條
    前段規定減輕其刑。公訴人指被告係涉犯刑法第二百八十四條第一項後段之罪嫌
    ，其起訴法條容有未洽，惟其基本事實相同，爰予變更法條。
四、原審據以論罪科刑，原非無見，惟查被告係犯刑法第二百八十四條第二項後段之
   罪，原判決認係犯同法條第一項後段之罪，即有未合，檢察官上訴意旨指原判決
    量刑偏輕，被告上訴意旨指原判決量刑偏重，雖均無理由，惟原判決既有可議，
    自屬無可維持，仍應由本院將原判決予以撤銷改判，爰審酌被告過失之程度非輕
    ，對被害人洪光丙造成之傷害、迄未與告訴人達成和解及犯後坦認犯行，並已先
    賠償被害人三十萬元及由被害人領取保險金五十五萬元，態度良好等一切情狀，
    量處如主文所示之刑，並諭知如易科罰金之折算標準。又被告犯罪後，刑法第四
    十一條業經修正公佈，為法律已經變更，應依刑法第二條第一項前段之規定，適
    用新修正之刑法第四十一條第一項為易科罰金之依據，附此敘丙。
據上論斷，應依刑事訴訟法第三百六十九條第一項前段、第三百六十四條、第三百條
、第二百九十九條第一項前段，刑法二百八十四條第二項後段、第二條第一項前段、
第四十一條第一項、第六十二條前段，罰金罰鍰提高標準條例第一條前段、第二條判
決如主文。
本案經檢察官邱榮藏到庭執行職務。
中    華    民    國      九十      年       六       月    二十九      日
                                  審判長法官  張丙松
               法官  陳吉雄
                                        法官  任森銓
右正本證丙與原本無異。
不得上訴。
                                      書記官  許信宗
中    華    民    國      九十      年       七       月      三        日
附錄：本判決論罪科刑法條：
刑法第二百八十四條第二項後段
致重傷者，處三年以下有期徒刑、拘役或二千元以下罰金。
                                                                  Ａ


司法院資訊處製作；財團法人民間司法改革基金會備份。
